【裁判字號】    97,易,1619
【裁判日期】    970512
【裁判案由】    加重竊盜
【裁判全文】
臺灣臺中地方法院刑事判決              97年度易字第1619號
公  訴  人  臺灣臺中地方法院檢察署檢察官
被      告  乙○○
上列被告因加重竊盜案件，經檢察官提起公訴（96年度偵字第
28077號），本院判決如下：
    主    文
乙○○如附表編號一之竊盜，累犯，處有期徒刑捌月；又如附表
編號二之竊盜，累犯，處有期徒刑伍月；又如附表編號三之竊盜
，累犯，處有期徒刑伍月。應執行有期徒刑壹年肆月。
    犯罪事實
一、乙○○素行不佳，前於民國（下同）89年間因竊盜、偽造有
    價證券案件，經臺灣高等法院臺中分院、本院判處有期徒刑
    3年6月、1年10月（緩刑4年部分後經撤銷緩刑）確定，經接
    續執行，於95年8月16日假釋期滿執行完畢（本件已構成累
    犯）。詎猶不知悔改，復基於意圖為自己不法所有之各別犯
    意，分別於附表所示之時間、地點，各以附表所載之行竊方
    法，徒手竊取附表編號1至3之丁○○、甲○○、丙○○所有
    如附表所示之財物。嗣於96年11月27日上午11時50分許，適
    丙○○自外返回其位在臺中縣大雅鄉○○路○段211號住處，
    發覺住處大門未上鎖，且門前停放有乙○○竊取自丁○○之
    車牌號碼3B-2992號自小客車，隨即進屋查看，而當場於上
    開住處3樓發現乙○○於竊取屋內財物後，正欲離去，遂立
    即阻擋乙○○離去現場，並通知警方到場處理，當場扣得乙○○所竊得之丁○○所有之車牌號碼3B-2992號自小客車1輛
    及鑰匙1支（業已發還），並在該小客車內，查獲乙○○所
    竊得而放置在車上之甲○○所有之駕駛執照、全民健康保險
    卡、行車執照及機車保險卡各1張（業已發還），及丙○○
    所有之面額100元港幣7張、面額100元人民幣17張、CANON
    IXUS850IS數位相機1臺、黃色羽毛衣1件（業已發還）。
二、案經臺中縣警察局豐原分局報請臺灣臺中地方法院檢察署檢
    察官偵查起訴。
    理    由
一、本案證據能力之說明
    按「被告以外之人於審判外之陳述，雖不符前4條（指刑事
    訴訟法第159條之1至第159條之4）之規定，而經當事人於審
    判程序同意作為證據，法院審酌該言詞陳述或書面陳述作成
    之情況，認為適當者，亦得為證據」，又「當事人、代理人
    或辯護人於法院調查證據時，知有第159條第1項不得為證據
    之情形，而未於言詞辯論終結前聲明異議，視為有前項之同
    意」，刑事訴訟法第159條之5第1項、第2項亦有明文。本件
    被告就檢察官提出之證據之證據能力，均未於言詞辯論終結
    前聲明異議，自視為同意，合先敘明。
二、訊據被告乙○○對上揭竊盜犯行於警詢、偵訊及本院均自白
    不諱，復據告訴人即證人丁○○、丙○○於警詢及偵訊具結
    ，及告訴人甲○○於警詢供述在卷，復有被害人丁○○、甲○○、丙○○出具之贓物認領保管單及現場相片在卷可佐，
    足認被告自白與事實相符，事證明確，被告上揭犯行堪予認
    定。
三、核被告乙○○就附表編號1至3所為，均係犯刑法第320條第1
    項之普通竊盜罪。公訴人雖認被告係犯刑法第321條第1項第
    2款之踰越門扇竊盜罪嫌云云，惟被告如附表編號1至3之犯
    行，均係自行竊地點未鎖之門進入，業據被告於本院供述在
    卷，此外，尚乏其他積極證據足資證明被告有踰越門扇之情
    形，是應係成立普通竊盜罪，公訴人認應成立踰越門扇竊盜
    云云，顯係有誤，起訴法條均應予變更。被告所犯上開3個
    竊盜罪間，犯意各別，行為互殊，應予分論併罰。又查，被
    告前於89年間因竊盜、偽造有價證券案件，經臺灣高等法院
    臺中分院、本院判處有期徒刑3年6月、1年10月（緩刑4年部
    分後經撤銷緩刑）確定，經接續執行，於95年8月16日假釋
    期滿執行完畢等情，有臺灣臺中地方法院檢察署刑案資料查
    註紀錄表在卷可佐，其於5年以內故意再犯本件有期徒刑以
    上之3罪，均為累犯，應依刑法第47條第1項規定加重其刑。
    爰審酌被告有竊盜、偽造有價證券等前科，未思悔改，竟再
    犯本件3件竊盜犯行，其年輕力壯，正值青年，未思以正當
    勞力獲取報酬，竟以闖空門之方式獲取財物，其行竊方法均
    先確認被害人家中無人而入屋行竊，破壞被害人住居安寧，
    又其行竊之物係被害人家中財物或自小客車及證件，對被害
    人所致之危害，暨其坦承犯行之犯後態度等一切情狀，各量
    處如主文所示之刑，並定其應執行之刑。
據上論斷，應依刑事訴訟法第299條第1項前段、第300條，刑法
第320條第1項、第47條第1項、第51條第5款，刑法施行法第1條
之1，判決如主文。
中    華    民    國    97    年    5     月    12    日
                  刑事第十庭    法  官  黃家慧
上正本證明與原本無異。
如不服本判決，應於收受送達後10日內向本院提出上訴書狀（應
敘述具體理由並附繕本）。
上訴書狀如未敘述理由，應於上訴期間屆滿後20日內補提理由書
於本院。
                                書記官  陳靖騰
中    華    民    國    97    年    5     月    12    日
附表：本案犯罪時地一覽表
┌─┬────┬────┬───┬────┬───────┬────┐
│編│犯罪時間│犯罪地點│告訴人│竊得財物│行竊方式      │所犯法條│
│號│        │        │      │        │              │        │
├─┼────┼────┼───┼────┼───────┼────┤
│  │96年11月│臺中縣清│丁○○│丁○○所│乙○○先以按門│刑法第32│
│  │26日上午│水鎮康榔│      │有之LEXU│鈴之方式，確認│0條第1項│
│一│8時許   │二街40號│      │S廠牌之 │丁○○家中無人│        │
│  │        │        │      │車牌號碼│，且家中大門並│        │
│  │        │        │      │3B-2992 │未上鎖後，即自│        │
│  │        │        │      │號自小客│該處大門進入（│        │
│  │        │        │      │車1部及 │侵入住宅部分未│        │
│  │        │        │      │放置於屋│據告訴），再徒│        │
│  │        │        │      │內之汽車│手竊取車牌號碼│        │
│  │        │        │      │證件、現│3B-2992號自小 │        │
│  │        │        │      │金700元 │客車汽車鑰匙、│        │
│  │        │        │      │、瑞士項│證件、現金、項│        │
│  │        │        │      │鍊表、銀│鍊表、銀手環等│        │
│  │        │        │      │手環等財│財物，得手後隨│        │
│  │        │        │      │物。    │即以所竊得之汽│        │
│  │        │        │      │        │車鑰匙，發動廖│        │
│  │        │        │      │        │淑靜所有之車牌│        │
│  │        │        │      │        │號碼3B-2992號 │        │
│  │        │        │      │        │自小客車後離去│        │
│  │        │        │      │        │。            │        │
├─┼────┼────┼───┼────┼───────┼────┤
│  │96年11月│臺中縣梧│甲○○│甲○○所│被告駕駛所竊得│刑法第32│
│  │27日上午│棲鎮中和│      │有車牌號│之車牌號碼3B-2│0條第1項│
│二│10時30分│街170巷3│      │碼081-BT│992號自小客車 │        │
│  │許      │號      │      │W號重型 │，行經該處，見│        │
│  │        │        │      │機車行照│該處大門並未上│        │
│  │        │        │      │、保險卡│鎖，遂臨時起意│        │
│  │        │        │      │、駕照、│，趁甲○○家中│        │
│  │        │        │      │健保卡等│無人留守之際，│        │
│  │        │        │      │證件及現│徒手自未鎖大門│        │
│  │        │        │      │金7,000 │進入行竊（侵入│        │
│  │        │        │      │元。    │住宅部分未據告│        │
│  │        │        │      │        │訴），而徒手竊│        │
│  │        │        │      │        │得左列證件、現│        │
│  │        │        │      │        │金等財物後，即│        │
│  │        │        │      │        │離開現場。    │        │
├─┼────┼────┼───┼────┼───────┼────┤
│  │96年11月│臺中縣大│丙○○│面額100 │乙○○駕駛所竊│刑法第32│
│  │27日中午│雅鄉中清│      │元之人民│得之車牌號碼3B│0條第1項│
│三│12 時20 │路4段211│      │幣共計17│-2992號自小客 │        │
│  │分許    │號      │      │張、面額│車，行經該處時│        │
│  │        │        │      │100元之 │，見該處大門並│        │
│  │        │        │      │港幣7張 │未上鎖，遂再度│        │
│  │        │        │      │、CANON │臨時起意，先以│        │
│  │        │        │      │IXUS850I│探詢方式確認該│        │
│  │        │        │      │牌數位相│處屋內無人後，│        │
│  │        │        │      │機1臺、 │再由未鎖大門進│        │
│  │        │        │      │黃色羽毛│入後，即進入上│        │
│  │        │        │      │衣1件。 │開住處3樓主臥 │        │
│  │        │        │      │        │室內，竊取左列│        │
│  │        │        │      │        │人民幣、港幣、│        │
│  │        │        │      │        │相機、羽毛衣等│        │
│  │        │        │      │        │財物（侵入住宅│        │
│  │        │        │      │        │部分未據告訴）│        │
│  │        │        │      │        │得手，並將竊得│        │
│  │        │        │      │        │之財物搬至前開│        │
│  │        │        │      │        │自小客車內，再│        │
│  │        │        │      │        │返回屋內，正欲│        │
│  │        │        │      │        │離去之際，適林│        │
│  │        │        │      │        │麗雲返回住處，│        │
│  │        │        │      │        │發覺有異，而上│        │
│  │        │        │      │        │樓察看，始發現│        │
│  │        │        │      │        │上情。        │        │
└─┴────┴────┴───┴────┴───────┴────┘
附錄本案所犯法條
中華民國刑法第320條
（普通竊盜罪、竊佔罪）
意圖為自己或第三人不法之所有，而竊取他人之動產者，為竊盜
罪，處 5 年以下有期徒刑、拘役或 5 百元以下罰金。
意圖為自己或第三人不法之利益，而竊佔他人之不動產者，依前
項之規定處斷。
前二項之未遂犯罰之。


司法院資訊處製作；財團法人民間司法改革基金會備份。
